最高法院刑事判決　　　　　　　　　 110年度台上字第5617號
上　訴　人　李奇紘




選任辯護人　林鈺雄律師
上列上訴人因妨害性自主等罪案件，不服臺灣高等法院中華民國
110 年3 月25日第二審判決（110 年度侵上訴字第28號，起訴案
號：臺灣桃園地方檢察署109 年度偵字第10367 號），提起上訴
，本院判決如下：
    主  文
上訴駁回。
    理  由
一、按刑事訴訟法第377 條規定，上訴於第三審法院，非以判決
    違背法令為理由，不得為之。是提起第三審上訴，應以原判
    決違背法令為理由，係屬法定要件。如果上訴理由書狀並未
    依據卷內訴訟資料，具體指摘原判決不適用何種法則或如何
    適用不當，或所指摘原判決違法情事，顯與法律規定得為第
    三審上訴理由之違法情形，不相適合時，均應認其上訴為不
    合法律上之程式，予以駁回。本件原判決認定上訴人甲○○
    有其犯罪事實欄所載之妨害性自主6 次犯行，因而撤銷第一
    審所為之科刑判決，改判仍論上訴人犯對未滿14歲之女子為
    性交6 罪，均依刑法第59條規定酌量減輕其刑後，各處有期
    徒刑1 年6 月，並諭知相關沒收（僅如原判決附表編號1 、
    4 部分）及定應執行有期徒刑3 年。已詳細敘述所憑之證據
    及取捨、認定之理由。
二、上訴意旨乃謂：其並無犯罪前案紀錄，與被害人Ａ女（姓名
    、年籍詳卷）為男女朋友，在交往期間未能克制情慾導致犯
    罪，尚非罪大惡極；且始終坦承犯行，並與告訴人即Ａ女之
    母（姓名詳卷）達成調解，已履行部分賠償，原審顯係受Ａ
    女之母陳述之影響而量處如前之重刑及定應執行有期徒刑 3
    年，致其無法受緩刑宣告，量刑顯然過苛，原判決自有量刑
    失當之違法等語。
三、惟查：刑罰之量定及定應執行刑，係屬事實審法院得依職權
    自由裁量之事項，量刑及定應執行刑判斷當否之準據，應就
    全部判決整體觀察為綜合考量，不可摭拾其中片段，遽予評
    斷，倘以被告之責任為基礎，說明審酌刑法第57條所列事項
    而為刑之量定，及權衡行為人之責任與整體刑法目的及相關
    刑事政策，在量刑權之法律拘束性原則下，依刑法第51條第
    5 款之規定，採限制加重原則，以宣告各刑中之最長期為下
    限，各刑合併之刑期為上限，但最長不得逾30年，資為量刑
    自由裁量權之外部界限，並受法秩序理念規範之比例原則、
    平等原則、責罰相當原則、重複評價禁止原則等自由裁量權
    之內部抽象價值要求界限之支配，使輕重得宜，罰當其責，
    而定應執行刑。若未逾越法定刑度，亦未濫用其權限，即無
    違法。原判決以上訴人之責任為基礎，於理由貳、三、㈡內
    詳為說明如何審酌刑法第57條所列各款情形而為刑之量定及
    定應執行刑。既未逾越法律所規定之範圍，或濫用其權限，
    核屬原審量刑職權之合法行使。上訴意旨以此指摘原判決量
    刑失當，自非合法上訴第三審之理由。其上訴均不合法律上
    之程式，應予駁回。
據上論結，應依刑事訴訟法第395 條前段，判決如主文。
中    華    民    國   110    年    10    月    21    日
                  刑事第四庭審判長法  官  林  立  華  
                                  法  官  林  瑞  斌  
                                  法  官  王  敏  慧  
                                  法  官  李  麗  珠  
                                  法  官  謝  靜  恒  
本件正本證明與原本無異
                                  書記官
中    華    民    國   110    年    10    月    25    日